【裁判字號】    89,易,340
【裁判日期】    900108
【裁判案由】    竊盜等
【裁判全文】
臺灣士林地方法院刑事判決                          八十九年度易字第三四號
    聲請人  臺灣士林地方法院檢察署檢察官
    被  告  甲○○
右列被告因竊盜等案件，經檢察官聲請以簡易判決處刑 (八十八年度偵字第一０七三
九號)，本院內湖簡易庭認不宜以簡易判決處刑，簽請改依通常程序審判，本院判決
如左：
    主  文
甲○○竊盜，累犯，處拘役肆拾日。
    事  實
一、甲○○於民國八十六年間因恐嚇及違反麻醉藥品管理條例案件，於八十六年五月
    二日經臺灣台北地方法院分別判處有期徒刑五月及八月，應執行有期徒刑一年，
    甫於八十七年三月十三日縮短刑期執行完畢。仍不知悔改，於八十八年十月十八
    日下午一時許，見台北市大同區○○○路○段九號二十八之一大門損壞（遭不詳
    之他人毀損）未上鎖，且無人在屋內，竟意圖為自己之不法所有，無故推開該址
    大門侵入屋內，竊取置放於該屋二樓儲藏室內如附表所列之財物，得手後離去。
    嗣於同日下午三時許，因攜帶前開竊得財物欲往台北縣板橋市中古市場變賣，行
    經台北市大同區○○○路○段九號前，為警攔檢而查獲。
二、案經台北市政府警察局大同分局報請及被害人乙○○訴請臺灣士林地方法院檢察
    署檢察官偵查聲請以簡易判決處刑，經本院內湖簡易庭認為不宜以簡易判決處刑
    ，簽請改適用通常程序審判。
    理  由
一、訊據被告甲○○固坦承有於前揭時地無故侵入住宅擅自拿取如附表所列之財物，
    惟辯稱該址大門損壞，屋內凌亂，伊以為是無人居住之空屋，而堆置於二樓儲藏
    室內如附表所示之財物係無人要的東西云云。（一）然查據證人乙○○供稱台北
    市大同區○○○路○段九號二十八之一係其父親分配之鐵路局宿舍，其母親因中
    風搬至其住處同住，但渠等每週仍會回宿舍，被竊之物品均係放置於其家中之儲
    藏室等語（本院八十九年四月十四日訊問筆錄），是該址並非無人居住之空屋；
    且該處大門門鎖雖遭損壞，惟仍掩閉，被告係未經同意擅自推門進入屋內，亦經
    被告於本院審理時供述明確（本院八十九年十二月四日訊問筆錄、八十九年十二
    月二十八日審判筆錄），則該址大門既係掩閉，被告竟未經許可無故啟門入室，
    其抗辯伊以為所進入之房屋係無人居住之空屋，顯不可採。（二）再查，被告自
    白附表所列之物係在告訴人住處二樓之櫥子拿取（本院八十九年十二月四日訊問
    筆錄），可見附表之物係經藏放並非隨地散置於屋內，則被告抗辯伊以為所拿取
    者，係無主物，亦與常理有違，顯係避重就輕，事後圖卸責之詞，不足採信。此
    外復有乙○○之贓物認領保管單一紙附卷可稽，事證明確，被告犯行堪以認定。
二、核被告所為，係犯刑法第三百零六條第一項之無故侵入住宅罪、第三百二十條第
    一項之竊盜罪。所犯上開二罪間，有方法結果之牽連關係，應從一重之竊盜罪處
    斷。又查被告前因恐嚇及違反麻醉藥品管理條例罪，於八十六年五月二日經臺灣
    台北地方法院分別判處有期徒刑五月及八月，應執行有期徒刑一年，甫於八十七
    年三月十三日縮短刑期執行完畢，有台灣高等法院檢察署刑案紀錄簡覆表及台灣
    高等法院被告全國前案紀錄表各一紙在卷可稽，其受有期徒刑執行完畢，五年內
    再犯有期徒刑以上之罪，為累犯，依法應加重其刑。爰審酌被告之犯罪動機、目
    的、手段、竊盜所得財物價值非高及被告犯罪後之態度等一切情狀，量處如主文
    所示之刑。
三、據上論斷，應依刑事訴訟法第四百五十二條、第二百九十九條第一項前段、刑法
    第三百二十條第一項、第三百零六條第一項、第五十五條、第四十七條、罰金罰
    鍰提高標準條例第一條前段，判決如主文。
本案經檢察官陳嘉琪到庭執行職務。
中      華      民      國    九十    年      一      月      八      日
                              臺灣士林地方法院刑事第四庭
                                          法  官
附表：
    編號       品名                    數量
    一、       尖刀                    一支
    二、       ＴＹＣ牌車用吸塵器      一台
    三、       ＴＹＣ牌雙軸打臘機      一台
    四、       螺絲起子                一組
    五、       迷你電鑽                一台
    六、       風景照片                一本
    七、       漢和字典等古書          十本
附錄本案論罪科刑法條全文
刑法第三百零六條第一項、第三百二十條第一項


司法院資訊處製作；財團法人民間司法改革基金會備份。
